臺灣桃園地方法院刑事判決　　　　　　　93年度訴字第1580號
公　訴　人　台灣桃園地方法院檢察署檢察官
被　　　告　甲○○　男　26歲.
上列被告因違反槍砲彈藥刀械管制條例案件，經檢察官提起公訴
（93年度偵字第12189號），本院判決如下：
    主  文
甲○○未經許可，寄藏可發射子彈具有殺傷力之改造手槍，累犯
，免刑。扣案之仿ＦＮ廠半自動手槍製造之金屬玩具手槍壹枝（
槍枝管制編號：0000000000號）、改造子彈貳顆均沒
收。
    事  實
一、甲○○前因偽造文書案件，經本院於民國（下同）90年7 月
    27日以90年度易字第794 號判處有期徒刑6 月，不服上訴至
    臺灣高等法院後又撤回上訴，於90年11月1 日確定，嗣於91
    年12月4 日入監服刑，並於92年6 月3 日執行完畢（構成累
    犯）。詎仍不知悔改，明知不得無故寄藏改造手槍、子彈，
    竟未經許可，於91年8 月間某日，在友人彭世富（業已於91
    年11月14日死亡）位於桃園縣中壢市○○路10號2 樓之住處
    倉庫內（起訴書誤載為甲○○桃園縣中壢市○○街88巷53號
    手槍製造之金屬玩具手槍1 枝（槍枝管制編號：0000000000
    號）及具殺傷力之改造子彈2 顆，之後再攜至桃園縣桃園市
    ○○路中興國中後方稻田草叢內藏放。嗣於93年6 月30日下
    午2 時許，甲○○因另案借提時，主動向桃園縣政府警察局
    刑警隊自首上情，並於同日下午6 至7 時許帶同警員至前開
    藏放地點查獲，並扣得上開改造手槍及子彈。
二、案經甲○○自首暨桃園縣警察局報請台灣桃園地方法院檢察
    署檢察官偵查起訴。
    理      由
一、訊據被告甲○○對於前揭犯罪事實迭於警詢、檢察官偵查中
    及本院審理時均坦承不諱，並有上開改造手槍1 枝（槍枝管
    制編號：0000000000號）及子彈2 顆扣案可資為憑。又上開
    扣案之手槍、子彈經送內政部警政署刑事警察局鑑定，結果
    認：「送鑑改造手槍壹枝（槍枝管制編號0000000000），認
    係由仿FN廠半自動手槍製造之金屬玩具手槍，換裝土造金屬
    槍管改造而成之改造手槍，機械性能良好，可擊發適用之子
    彈，認具殺傷力；另送鑑改造子彈貳顆，認均係土造子彈，
    （具直徑約7.7mm 金屬彈頭），採樣壹顆試射，可擊發，認
    具殺傷力。」，此有該局93年7 月21日刑鑑字第0930140337
    號槍彈鑑定書及照片5 張在卷可按，顯見扣案之槍枝及子彈
    均具殺傷力，足認被告之自白核與積極事證相符。本件事證
    明確，被告犯行堪可認定，應依法論科。
二、查被告甲○○行為後，槍砲彈藥刀械管制條例已於94年1 月
    26 日 修正公布，並自同年月28日生效，其中關於持有可發
    射子彈具有殺傷力之槍枝罪，原定於槍砲彈藥刀械管制條例
    第11 條 第4 項，法定刑為1 年以上7 年以下有期徒刑，併
    科新臺幣700 萬元以下罰金，修正為同條例第8 條第4 項，
    法定刑為有期徒刑3 年以上10年以下，併科新臺幣7 百萬元
    以下罰金，新舊法比較結果，以舊法有利於被告，依刑法第
    2 條第1 項但書規定，應適用舊條例處斷。核被告所為，係
    犯修正前槍砲彈藥刀械管制條例第11條第4 項之未經許可寄
    藏可發射子彈具有殺傷力之改造玩具手槍罪、及同條例第12
    條第4 項未經許可寄藏子彈罪。按修正前槍砲彈藥刀械管制
    條例第11條第4 項、第12條第4 項及第13條第4 項之罪，係
    將「持有」與「寄藏」為分別之處罰規定，單純之「持有」
    ，固不包括「寄藏」，但寄藏之受人委託代為保管，其保管
    之本身所為之「持有」，既係「寄藏」之當然結果，法律上
    自宜僅就「寄藏」行為為包括之評價，不應另就「持有」予
    以論罪（最高法院74年台上字第3400號判例參照），故被告
    持有上開槍、彈之行為，係「寄藏」之當然結果，不另論罪
    。被告以一寄藏之行為，同時寄藏具有殺傷力之改造玩具手
    槍1 支及改造子彈2 顆，而同時觸犯未經許可寄藏可發射子
    彈具有殺傷力之改造玩具手槍罪及未經許可寄藏子彈罪等二
    罪名，應依刑法第55條想像競合犯之規定，論以較重之未經
    許可寄藏可發射子彈具有殺傷力之改造玩具手槍罪處斷。另
    查被告有如事實欄所述之犯罪科刑及執行情形，有台灣高等
    法院被告全國前案紀錄表及臺灣桃園地方法院檢察署刑案資
    料查註紀錄表各一份在卷可按，其於5 年之內，再犯本件有
    期徒刑以上之罪，為累犯，原應加重其刑。惟按「犯本條例
    之罪自首，並報繳其持有之全部槍砲、彈藥、刀械者，減輕
    或免除其刑」，槍砲彈藥刀械管制條例第18條第1 項前段定
    有明文。經查，本件被告係於93年6 月30日下午2 時許，犯
    罪尚未被發覺前主動向警自首並報繳其持有之手槍、子彈進
    而接受審判等情，業據證人即本案承辦員警乙○○到庭結證
    綦詳（見本院94年3 月9 日訊問筆錄），已符合上引條文所
    規定之「犯本條例之罪自首」、「並報繳其持有之全部槍砲
    、彈藥」二要件再查，有槍砲彈藥刀械管制條例第7 條至第
    15條之情形者，而於93年7 月1 日起至9 月30日止，計3 個
    月內自首，並報繳其持有之全部槍砲、彈藥、刀械者，或已
    移轉持有而據實供述全部槍砲、彈藥、刀械之來源或去向，
    因而查獲者，應免除其刑，亦經內政部於中華民國93年6 月
    28日以台內警字第0930076540號公告在案，被告自首報繳槍
    彈雖未於前述公告期間內，然此係因警員即證人乙○○對其
    擔保於93年6 月30日報繳槍彈可以適用前開內政部公告，被
    告始自首並報繳槍彈（參本院94年3 月9 日訊問筆錄），是
    本院審酌上情，此外復無其他證據足資證明被告曾持以犯案
    ，其危害性尚屬非鉅，參以被告於歷次偵審程序中均坦承犯
    行，深具悔意，若僅減輕其刑，似仍過苛，爰依槍砲彈藥刀
    械管制條例第18條第1 項前段之規定免除其刑。
三、至扣案之改造手槍1 枝（槍枝管制編號0000000000），認係
    由仿FN廠半自動手槍製造之金屬玩具手槍，具有殺傷力；又
    扣案之改造子彈2 顆，認均係具直徑約7.7mm 金屬彈頭之土
    造子彈，亦具有殺傷力，均屬違禁物，應依刑法第38條第1
    項第1 款之規定宣告沒收。
四、據上論斷，應依刑事訴訟法第299 條第1 項但書，修正前槍
    砲彈藥刀械管制條例第11條第4 項、第12條第4 項、第18條
    第1 項前段，刑法第2 條第1 項但書、第11條前段、第55條
    、第47條、第38條第1 項第1 款、第39條，判決如主文。
本案經檢察官張啟聰到庭執行職務。
中    華    民    國    94    年      3      月  23   日
                      刑事第五庭審判長法  官  潘政宏
                                      法  官  邱滋杉
                                      法  官  周炳全
右正本證明與原本無異。
如不服本判決，應於判決送達後10日內，向本院提出上訴狀。
                                      書記官  陳夏施
中　　華　　民　　國　　94　　年　　3 　　月　　23　　日
